【裁判字號】    99,易,2991
【裁判日期】    991209
【裁判案由】    業務侵占
【裁判全文】
臺灣臺中地方法院刑事判決  99年度易字第2991號
公  訴  人  臺灣臺中地方法院檢察署檢察官
被      告  廖勇程
上列被告因業務侵占案件，經檢察官提起公訴（99年度偵字第
17088號），本院合議庭裁定由受命法官獨任進行簡式審判程序
，本院判決如下：
    主    文
廖勇程意圖為自己不法之所有，而侵占自己對於業務上所持有之
物，累犯，處有期徒刑柒月。
    事    實
一、廖勇程前於民國96年間，因竊盜及施用毒品等案件，經本院
    以96年易字第4619號各判處有期徒刑3月（一罪）、6月（二
    罪）及以96年訴字第1874號判處有期徒刑1年，上開二案件
    合併定應執行有期徒刑2年確定，其經入監執行，甫於98年4
    月9日因縮短刑期假釋出監並付保護管束，迄至98年8月21日
    保護管束期滿，未經撤銷假釋，其未執行之刑，以已執行論
    。其於99年5月16日起，受僱於臺灣鮮配家食品有限公司（
    下稱臺灣鮮配家公司），擔任送貨員兼收費員等職務，負責
    配送乳品、回收空瓶及收取貨款等業務，為執行業務之人，
    竟意圖為自己不法所有，基於侵占自己對於業務上所持有之
    物之接續犯意，於99年6月間之某日，在不詳地點，向多家
    客戶所收取99年6月份之貨款，共新臺幣（下同）5萬8286
    元，變易持有為所有而予侵占入己；續於同年7月之某日，
    在不詳地點，在謝凱崴位於台中縣烏日鄉○○街74號住處，
    向客戶謝凱崴委託其轉付臺灣新鮮家公司之貨款2500元，接
    續侵占入己後，即於同年7月8日未至臺灣鮮配家公司上班。
    嗣經臺灣新鮮家公司人員發現未將上開款項繳回而發現上情
    ，其後廖勇程僅歸還3286元，其餘款項合計5萬7500元仍未
    繳回臺灣鮮配家公司。
二、案經臺灣鮮配家食品有限公司訴請臺灣臺中地方法院檢察署
    檢察官偵查起訴。
    理    由
壹、程序方面：
一、按除被告所犯為死刑、無期徒刑、最輕本刑為三年以上有期
    徒刑之罪或高等法院管轄第一審案件者外，於法院行準備程
    序進行中，被告先就被訴事實為有罪之陳述時，審判長得告
    知被告簡式審判程序之旨，並聽取當事人、代理人、辯護人
    及輔佐人之意見後，裁定進行簡式審判程序；且受命法官行
    準備程序，與法院或審判長有同一之權限；又簡式審判程序
    之證據調查，不受刑事訴訟法第一百五十九條第一項、第一
    百六十一條之二、第一百六十一條之三、第一百六十三條之
    一及第一百六十四條至第一百七十條規定之限制，刑事訴訟
    法第二百七十三條之一第一項、第二百七十九條第二項前段
    、第二百七十三條之二分別定有明文。
二、查本件被告廖勇程所犯為死刑、無期徒刑、最輕本刑為三年
    以上有期徒刑以外之罪，且非高等法院管轄第一審之案件，
    經本院合議庭裁定由受命法官行準備程序時，被告就被訴事
    實為有罪之陳述後，復經本院合議庭裁定由受命法官獨任行
    簡式審判程序，是其證據之調查，自不受刑事訴訟法第一百
    五十九條第一項、第一百六十一條之二、第一百六十一條之
    三、第一百六十三條之一及第一百六十四條至第一百七十條
    規定之限制，合先敘明。
貳、實體方面：
一、上揭事實，業據被告廖勇程於本院訊問時及審理時坦白不諱
    ，核與證人即告訴人臺灣鮮配家公司之代理人張佳芸於偵訊
    及本院審理中指述情節相符，應認被告之自白與事實相符。
    此外，並有扣案臺灣鮮配家公司新進人員履歷表、承攬契約
    書、工商本票影本、99年6月份客戶帳單明細表、帳款明細
    表、未收完帳單明細、聲明書（偵號卷第4、6、7-13、33頁
    ）並有被告與告訴人之和解書（本院99年11月25日簡式審判
    筆錄附件）存卷可查。本件事證已經明確，被告犯行洵堪認
    定，應依法論科。
二、核被告廖勇程所為，係犯刑法第三百三十六條第二項之業務
    侵占罪。被告所為上開二次業務侵占犯行，時間各於99年6
    月之某日及同年7月之某日，彼等時間相當接密，且利用業
    務上收取貨款同一機會環境，陸續侵害同一法益，則各次侵
    占行為之獨立性薄弱，法律評價上仍屬單一法律行為，為接
    續犯，屬於實質上一罪，合先說明。又被告於96年間，因竊
    盜及施用毒品等案件，經本院以96年易字第4619號各判處有
    期徒刑3月（一罪）、6月（二罪）及以96年訴字第1874 號
    判處有期徒刑1年，上開二案件合併定應執行有期徒刑2年確
    定，其經入監執行，甫於98年4月9日因縮短刑期假釋出監並
    付保護管束，迄至98年8月21日保護管束期滿，未經撤銷假
    釋，其未執行之刑，以已執行論，有卷附臺灣臺中地方法院
    檢察署刑案資料查註紀錄表及臺灣高等法院被告前案紀錄表
    各一件可稽，其於受有期徒刑之執行完畢後，五年內再犯本
    案有期徒刑以上之罪，為累犯，應依刑法第四十七條規定，
    加重其刑。爰審酌被告犯罪之動機、目的、手段（接續二次
    行為）、品行、犯罪所生之損害，並於犯罪後坦承態度，已
    與告訴人公司將侵占餘款完全返還而達成和解，有和解書附
    卷可參等一切情狀，量處如主文所示之刑，以資懲儆。
據上論斷，應依刑事訴訟法第二百七十三條之一第一項、第二百
九十九條第一項前段，刑法第三百三十六條第二項、第四十七條
第一項，刑法施行法第一條之一，判決如主文。
案經檢察官李善植到庭執行職務。
中    華    民    國    99    年    12    月    9     日
                    刑事第七庭    法  官  張德寬
以上正本證明與原本無異
如不服本判決，應於收受本判決後十日內向本院提出上訴書狀，
其未敘述上訴理由者，並得於提起上訴後十日內向本院補提理由
書狀（均須按他造當事人之人數附繕本）「切勿逕送上級法院」
                                  書記官  陳貴卿
中    華    民    國    99    年    12    月    9     日
附錄本案論罪科刑法條全文：
中華民國刑法第336條
對於公務上或因公益所持有之物，犯前條第 1 項之罪者，處 1
年以上 7 年以下有期徒刑，得併科 5 千元以下罰金。
對於業務上所持有之物，犯前條第 1 項之罪者，處 6 月以上
5 年以下有期徒刑，得併科 3 千元以下罰金。
前二項之未遂犯罰之。

司法院資訊處製作；財團法人民間司法改革基金會備份。
